【裁判字號】    95,上易,899
【裁判日期】    950913
【裁判案由】    竊盜
【裁判全文】
臺灣高等法院臺中分院刑事判決           95年度上易字第899號
上  訴  人
即  被  告  丁○○
            乙○○
上列上訴人即被告因竊盜案件，不服台灣南投地方法院95年度易
字第27號，中華民國95年5月30日第一審判決（起訴案號：94年
度偵字第4249號），提起上訴，本院判決如下：
    主  文
上訴駁回。
丁○○、乙○○均緩刑肆年。
    事實及理由
一本案經本院審理結果，認第一審以上訴人即被告丁○○、乙○○犯刑法第321條第1項第4款之加重竊盜罪，均判處有期徒刑
  7月，認事用法及量刑均無不當，應予維持，並引用第一審判
  決書記載之事實、證據及理由（如附件）。
二被告2人之上訴意旨仍矢口否認有參與竊盜之犯行，然查：被
  告丁○○、乙○○均有參與搬上開香爐，業據證人丙○○於原
  審證述明確，被告丁○○、乙○○雖均辯稱：渠等只是去抓溪
  蝦，並沒有參與竊盜，被告黃世昌偷香爐耳及底盤時，渠等並
  沒有在場云云，惟渠等於警詢中均供稱：渠等當時也有下車查
  看香爐內有銅製龍形爐耳一對及香爐底盤一個，是由被告黃世
  昌竊取拿至車上，渠等只負責在旁邊觀看，他們是作為收藏用
  等語，是渠等前後供述已有不一。又被告三人同時駕車抵達現
  場，為證人發現後即一同駕車離去，三人如未有犯意聯絡及行
  為分擔，則何以如此；且被告丁○○、乙○○目擊被告黃世昌
  竊取哲玄聖殿所有之爐耳及底盤時，何以不加以制止；為證人
  丙○○發現時，尤與被告黃世昌一同離去，此亦有違常情；被
  告三人為警查獲時，車上亦未有溪蝦或捕捉溪蝦之工具等物，
  是被告丁○○、乙○○所辯至該處捕捉溪蝦，不足採信。況證
  人丙○○與被告三人並不認識，亦無糾紛，此經證人丙○○於
  原審證述明確，被告三人亦陳明在案，是證人丙○○當無誣指
  之理。是被告丁○○、乙○○所辯不足採信。其等二人上訴，
  核無理由，應予駁回。末查被告丁○○、乙○○二人均未曾受
  有期徒刑以上刑之宣告，有被告二人前科紀錄表附卷可稽，本
  件乃偶發初犯，又非主謀，所竊財物價值不高，犯罪情節尚非
  嚴重，經此教訓，當知警惕而無再犯之虞，本院認所宣告之徒
  刑以暫不執行為適當，爰均併予宣告緩刑4年，以勵自新。又
  修正前刑法第74條緩刑規定較修正後對被告有利，依刑法第2
  條第1項前段，應適用行為時之舊法，併予明。
據上論斷，應依刑事訴訟法第368條，修正前刑法第74條第1款，
修正後第2條第1項前段，判決如主文。
本案經檢察官甲○○到庭執行職務。
中    華    民    國    95    年    9     月    13    日
               刑事第六庭  審判長法  官  李  文  雄
                                 法  官  劉  連  星
                                 法  官  黃  永  祥
上列正本證明與原本無異。
不得上訴。
                                 書記官  陳  如  慧
中    華    民    國    95    年    9     月    14    日
                                                      Ｆ


司法院資訊處製作；財團法人民間司法改革基金會備份。
